

#### DANIEL GUILLEN ALVAREZ

Ingeniero en Tecnologías de la Información

Dirección: Periférico paseo de la república 6709 int. 1-D,

Colonia Rafael Carrillo, 58147, Morelia, Michoacán. Fecha de nacimiento: 12-07-1998. Edad: 22 años

Celular: 44-35-77-73-87

**E-mail:** danielguillen351@gmail.com

LinkedIn: www.linkedIn.com/in/daniel-guillen-71a7471a8

Persona proactiva con excelentes habilidades de organización, retención de información, desarrollo. Energético, responsable con 12 meses de experiencia en estadías desarrollando sistemas en entornos empresariales/escolares aportando ideas que impulsaron un mejor trabajo en equipo durante mis estadías y con 6 meses de trabajo en capacitación aumentando la experiencia en el personal. En proceso de titulación como ingeniero en Tecnologías de Información.



## EDUCACIÓN





### Universidad Tecnológica de Morelia

Técnico Superior Universitario en Tecnologías de Información. 2016-2018

### Universidad Tecnológica de Morelia

Ingeniería en Tecnologías de Información. 2018-2020



## **EXPERIENCIA**





### Programador

#### **UTM**

enero 2018 – mayo 2018

Se desarrolló e implementó un sistema web mediante PHP, BD y HTML con CSS para el laboratorio de inglés de la UTM, el cuál es utilizado para aplicar un examen de diagnóstico de inglés para los alumnos de nuevo ingreso.

## Programador

#### **IMCED**

septiembre 2018 – diciembre 2018

Se desarrolló e implementó un sistema de escritorio mediante JAVA y BD sobre el control de nóminas para los trabajadores del IMCED.

### **▶** Programador

#### Solarmich

enero 2020 – abril 2020

Se desarrolló e implementó un sistema web mediante PHP, BD, HTML y CSS para la empresa Solarmich, dicho sistema es utilizado para agendar citas para la instalación y mantenimiento de productos solares, además de contar con una cotización y venta de dichos productos solares.

## ► Entrenador/Mantenimiento de software

KFC

abril 2020 – septiembre 2020

Se trabaja con el personal en capacitación diaria, manejo del personal con sus respectivos registros y seguimiento en los diferentes sistemas web que mantienen, y con mantenimiento a los diferentes equipos de cómputo que tienen en la oficina administrativa del restaurante.

# $\bigcirc$

# **CONOCIMIENTOS**





- JAVA
- ▶ C

▶ Redes

- Python
- ▶ HTML con CSS
- Inglés técnico

- ▶ PHP
- ▶ BD en MySQL
- Sistemas Operativos y conocimientos en informática



## **APTITUDES**





- ▶ Positivo
- ▶ Alegre
- ▶ Social
- ▶ Proactivo
- Trabajo en equipo
- Buscar Soluciones
- Análisis de riesgos
- Seguir instrucciones y procesos
- Interés y disponibilidad por aprender cosas nuevas